臺灣士林地方法院交通事件裁定　　　　94年度交聲他字第65號
原處分機關　臺北市交通事件裁決所
異　議　人
即受處分人　甲○○
上列受處分人因違反道路交通管理處罰條例案件，對於臺北市交
通事件裁決所民國94年7 月29日所為之處分（原處分案號：北市
裁二字第裁22-CY0000000 號），聲明異議，本院裁定如下：
    主  文
原處分撤銷。
甲○○汽車駕駛人停車時，在顯有妨礙他車通行處所停車，處罰
鍰新台幣玖佰元。
    理  由
一、按汽車停車時，在顯有妨害他車通行之處所，不得停車，道
    路交通安全規則第112 條第1 項第9 款定有明文。又汽車駕
    駛人停車時，在顯有妨礙他車通行處所停車者，處新臺幣（
    下同）600 元以上1,200 元以下罰鍰，道路交通管理處罰條
    例第56條第1 項第5 款亦定有明文。
二、原處分意旨略以：異議人即受處分人甲○○所有之DV-8308
    號自小客車，於94年5 月28日下午4 時40分許，在臺北縣金
    山鄉○○路，經警逕行舉發「在禁止臨時停車處所停車」之
    違規，依違反道路交通管理處罰條例第56條第1 項第1 款之
    規定，處罰鍰900 元。
三、異議意旨略以：異議人停放於白線上，並非在禁止臨時停車
    處所停車，舉發事實顯與舉證照片明顯不符，且後面有一整
    排車都是這樣，但是只有舉發異議人這台，而後面一整排都
    能停，其當然認為可以停云云。
四、訊據異議人固坦承有將上開車輛停放於前述地點之事實，惟
    矢口否認有何違反道路交通管理處罰條例之行為，並以前詞
    置辯。經查：
    (一)按白實線設於路側者，作為車輛停放線，道路交通標誌標
      線號誌設置規則第149 條第1 項第3 款定有明文。而依卷
      附之採證照片觀之，異議人車輛所停放位置下方係白實線
      ，揆諸前揭規定，本件異議人停車之位置，本即屬於可以
      停放車輛之處所，從而異議人否認有在禁止臨時停車處所
      停車之違規行為，洵屬有據，原處分機關以異議人「在禁
      止臨時停車處所停車」為由裁罰，自有未合。至證人即舉
      發本件之員警林秋祥雖到庭陳稱：異議人車輛停放位置下
      面係白線沒錯，但是很明顯已經違反道路交通管理處罰條
      例第56條第1 項，白線、黃線、紅線只是時間上有限制之
      差而已，但都是禁止臨時停車，紅線是24小時不能停車，
      黃線係20點之前不能停車，白線是18點之前不能停車，臨
      時停車也不行，所依據的是道路交通標誌標線號誌設置規
      則云云，然證人林秋祥上開所陳核與前揭道路交通標誌標
      線號誌設置規則第149 條第1 項第3 款之規定不符，況證
      人林秋祥嗣後亦已改稱凡道路兩旁劃有白實線者，係為車
      輛停放線，均可停車，有報告書1 紙在卷可佐，故尚難以
      此認定異議人有在禁止臨時停車處所停車之違規行為。
    (二)惟證人林秋祥另結證：本件異議人這樣停的話，已經佔用
      車道很多了，很明顯的違規等語明確，參以卷附之採證照
      片，異議人之前揭車輛雖停於路旁之白實線上，然其車身
      已超越白實線，並佔用內側車道大約3 分之1 左右，已侵
      害內側車道正常行車路線，致使同向行駛在內側車道上的
      其他車輛，勢須繞過異議人車輛的左側而跨越路中心，始
      能繼續前行，徒增他車行駛上之不便，且可能危及他車行
      駛安全，又本件異議人自承其係至該處吃飯、上廁所，依
      一般社會生活經驗而論，此等行為斷無於3 分鐘內完成之
      可能，足見異議人亦非屬道路交通管理處罰條例第3 條第
      9 款所稱之臨時停車。是依卷附採證照片顯示，異議人顯
      有在妨礙他車通行處所停車之違規事實，堪以認定。異議
      人雖辯稱：後面有一排車都是這樣停，但是只有舉發伊，
      且後面一整排都可以停，伊當然認為可以停云云，惟執行
      違規停車取締勤務之員警係以責任區機動巡邏方式為之，
      發現有違規行為時，即依法逕行告發取締，難認有何選擇
      性執法或執法不公之情事，異議人執前詞為辯，尚無可採
      。
五、綜上所述，異議人所有之上開車輛於前揭時間停放在顯有妨
    礙他車通行處所之行為，應係違反道路交通管理處罰條例第
    56條第1 項第5 款之規定，原處分機關就異議人前開違規行
    為，誤認係在禁止臨時停車處所停車，尚有未洽。是原處分
    既有前揭可議之處，自屬無可維持，應由本院予以撤銷，並
    另就異議人前揭之違規行為，依道路交通管理處罰條例第56
    條第1 項第5 款及違反道路交通管理事件統一裁罰基準表之
    規定，裁處如主文第二項所示之處分。
據上論斷，應依道路交通管理處罰條例第87條第2 項，道路交通
案件處理辦法第20條前段，裁定如主文。
中　  華　  民　  國　  94　  年　 　9　　月    28　  日
                  交通法庭法  官    林秀鳳
上正本證明與原本無異。
如不服本裁定，應於送達後5 日內，向本院提出抗告狀。
                          書記官    陳韻如
中　  華　  民　  國　  94　  年　 　9　　月    28　  日
